【裁判字號】    99,易,2655
【裁判日期】    991203
【裁判案由】    傷害
【裁判全文】
臺灣板橋地方法院刑事判決              99年度易字第2655號
公  訴  人  臺灣板橋地方法院檢察署檢察官
被      告  霍杜士惠
上列被告因傷害案件，經檢察官提起公訴（99年度偵字第19245
號），本院判決如下：
    主  文
霍杜士惠傷害人之身體，處拘役伍拾日，如易科罰金，以新臺幣
壹仟元折算壹日。
    事  實
一、霍杜士惠與焦明朗均係位於臺北縣五股鄉○○路貿商巷「貿
    商社區」之住戶，霍杜士惠於民國99年6 月3 日下午5 時30
    分許，因不滿焦明朗攜帶社區住戶委託其拿社區委員選舉資
    料返回住處，雙方在上揭社區中庭發生口角爭執，霍杜士惠
    先以「你家是綠燈戶、妓女戶」等言語辱罵焦明朗（其所涉
    公然侮辱罪部分，未據告訴），並基於傷害人身體之犯意，
    徒手毆打焦明朗之頭部、背部，復以腳踹踢焦明朗之右小腿
    ，致焦明朗受有背部挫傷瘀血、右小腿擦挫傷之傷害。
二、案經焦明朗告訴臺北縣政府警察局蘆洲分局移送臺灣板橋地
    方法院檢察署檢察官偵查起訴。
    理  由
壹、證據能力部分：
一、證人證人張思敏、陳乃倡於偵查中之證言，固屬被告以外之
    人於審判外所為之言詞陳述，惟已經檢察官向渠等諭知證人
    具結義務及偽證處罰，並命渠等供前具結擔保渠等證言之真
    實性，且查無其他違法取證，而足堪影響渠等之供述，於證
    據能力認定上之瑕疵存在，咸無顯不可信之情形，引用證人
    張思敏、陳乃倡於檢察官面前所為之陳述作為證據應屬適當
    ，依刑事訴訟法第159 條之1 第2 項規定，應得採為認定被
    告犯罪事實存否之證據。
二、按除顯有不可信之情況外，從事業務之人於業務上或通常業
    務過程所須製作之紀錄文書、證明文書，為有證據能力，刑
    事訴訟法第159 條之4 第2 款定有明文。告訴人焦明朗所提
    出之行政院衛生署臺北醫院診斷證明書1 紙，為從事醫療業
    務之人於業務上所製作之紀錄文書、證明文書，且查無顯不
    可信之情況，合於上開規定，自得為證據。
三、卷附之案發現場監視錄影光碟1 張，係告訴人向貿商社區調
    取並提供，再經警依該光碟錄影內容翻拍為照片4 張附卷，
    因認上揭監視錄影光碟1 張、監視錄影畫面翻拍照片4 張之
    取得程序均屬適法，而有證據能力。又按法院或檢察官因調
    查證據及犯罪情形，得實施勘驗，刑事訴訟法第212 條定有
    明文，卷附之檢察官當庭勘驗光碟之勘驗筆錄，係檢察官於
    偵查庭當庭播放上揭監視器光碟，並將所見內容載明於勘驗
    筆錄，其勘驗過程係屬合法並適當，當認有證據能力。
貳、實體部分：
一、訊據被告霍杜士惠於警詢、偵查及審理中均矢口否認涉有傷
    害犯行，辯稱：我沒有毆打焦明朗，當天是焦明朗在社區中
    庭遇到我，要我跟他一同回管委會，他用肩膀一直頂我身體
    ，因為他觸碰到我身體，所以我把他推開，沒有毆打他，他
    反而把我抓傷；我不會無緣無故打人，是因為告訴人拿照相
    機及錄音機追著我，讓我壓力很大。我平常是很好的人，但
    我不能被激怒，我不是個壞人，我很端正在做人，告訴人做
    人很多人都知道，我們本來在辦公室，他拿錄音機錄音，他
    又追出來之後，我去買麵包回來，他硬要逼我回去辦公室，
    就是這樣引起來的糾紛云云。經查：證人陳乃倡於偵查中證
    稱：我當時在社區大門口有聽到渠等發生爭執，於是我出來
    看，看見霍杜士惠敲焦明朗的脖子一下，後來焦明朗不理她
    ，之後霍杜士惠就從背後推他一下，我沒有看到焦明朗打霍
    杜士惠，也沒有聽到他們說話，因為我站的比較遠等語（偵
    字第19245 號卷第95頁）。證人張思敏於偵查中證稱：當時
    我在社區中庭的資源回收處，我從正面看見霍杜士惠推扯焦
    明朗，之後焦明朗就叫我看說，你看霍杜士惠推打我，你以
    後要幫我作證。我沒有看到焦明朗打霍杜士惠，我只有看到
    焦明朗被打。我沒有聽到他們說話，因為我站得比較遠等語
    （同上偵卷第95頁）；於審理中證稱：那時我在倒廚餘，我
    看到焦明朗走在路上，他身後有被告跟著，我聽到有聲音，
    我看過去，我看到他們兩人比手劃腳，在爭吵，然後我聽到
    後面有人說「怎麼打人了」，這個人是誰我不知道名字，後
    來看到鍾阿霞扶著霍杜士惠的右臂離開；我沒有看到告訴人
    、被告如何接觸，我就看到比手劃腳，但我沒有看到有劃到
    對方等語（本院卷第32至34頁卷）。證人鍾阿霞於審理中證
    稱：我當時從那邊過，看到告訴人與被告在打架，但是是誰
    打誰我不清楚，有監視器可以看，我當時有把他們兩人拉開
    等語（本院卷第34、35頁）。又經檢察官當庭勘驗案發現場
    監視錄影光碟結果，認「看到被告不斷出手垂打焦明朗，並
    用腳踹焦明朗一下，並無看到焦明朗出手打被告。」等語，
    有案發現場錄影光碟1 張、監視錄影畫面翻拍照片4 張、檢
    察官勘驗筆錄1 件附卷可查，因認被告確有於案發時、地徒
    手毆打告訴人等情無訛。再告訴人焦明朗遭毆打後於99年6
    月4 日前往行政院衛生署臺北醫院就診，並經診斷受有背部
    挫傷瘀血、右小腿擦挫傷等傷害，有上揭醫院診斷證明書1
    紙在卷可稽，足認告訴人所受上揭傷害與被告之毆打行為間
    ，具有相當因果關係，從而，被告所涉傷害之犯行，已堪認
    定。綜上，本案罪證明確，被告上揭辯詞，顯係事後卸責之
    詞，無足採信，被告所涉犯行，洵堪認定，自應依法論科。
二、核被告所為，係犯刑法第277 條第1 項傷害罪。爰審酌被告
    與告訴人係屬同一社區之鄰居關係，竟無法敦睦相處，僅因
    細故即徒手施暴，造成告訴人受有背部、右小腿受傷，其動
    機與行為皆無足取，且事發後迄今未向告訴人致歉或賠償損
    害，並於偵查、審理過程中均矢口否認犯行，犯後態度非佳
    ，並無悛悔之意，並兼衡其素行、生活狀況、智識程度、告
    訴人所受傷勢等一切情狀，量處如主文所示之刑，並宣告易
    科罰金之折算標準。至被告於審理中提出「戴相熙」、「楊
    聰財」名片各1 張，聲請傳喚證人戴相熙、楊聰財到庭作證
    一節，然本件相關事證已臻明確，已如前述，況上揭證人等
    案發時、地均未在場，並未親自見聞案發當時情形，縱令渠
    等到庭作證，所證述之事實與犯罪構成要件亦無何項關連性
    ，爰不另行調查認定，附此敘明。
據上論斷，應依刑事訴訟法第299 條第1 項前段，刑法第277 條
第1 項、第41條第1 項前段，刑法施行法第1 條之1 第1 項、第
2項前段，判決如主文。
本案經檢察官陳宣每到庭執行職務。
中    華    民    國    99    年    12    月     3    日
                  刑事第十二庭  法  官  張誌洋
以上正本證明與原本無異
如不服本判決應於送達後10日內向本院提出上訴狀
                                書記官  張桐嘉
中    華    民    國    99    年    12    月     3    日
附錄本案論罪科刑法條全文：
中華民國刑法第277條
（普通傷害罪）
傷害人之身體或健康者，處 3 年以下有期徒刑、拘役或 1 千元
以下罰金。
犯前項之罪因而致人於死者，處無期徒刑或 7 年以上有期徒刑
；致重傷者，處 3 年以上 10 年以下有期徒刑。

司法院資訊處製作；財團法人民間司法改革基金會備份。
